【裁判字號】    99,上易,334
【裁判日期】    990526
【裁判案由】    竊盜
【裁判全文】
臺灣高等法院臺南分院刑事判決         99年度上易字第334號
上  訴  人
即  被  告  乙○○
上  訴  人
即  被  告  甲○○
上列上訴人因竊盜案件，不服臺灣臺南地方法院99年度易字第
331號中華民國99年3月31日第一審判決（起訴案號：臺灣臺南地
方法院檢察署99年度偵字第1928號），提起上訴，本院判決如下
：
    主  文
上訴駁回。
    理  由
一、按刑事訴訟法第三百五十條、第三百六十一條、第三百六十
    二條、第三百六十七條規定，不服地方法院之第一審判決而
    上訴者，須提出上訴書狀，並應敘述具體理由，此為上訴必
    備之程式；如所提之書狀未敘述上訴理由，或僅曾以言詞陳
    述上訴理由者，均應於上訴期間屆滿後二十日內補提理由書
    於第一審法院。第一審法院經形式審查，認逾期未補提上訴
    理由者，應定期間先命補正；逾期未補正者，為上訴不合法
    律上之程式，應以裁定駁回。倘已提出上訴理由，但所提非
    屬具體理由者，則由第二審法院以上訴不合法律上之程式，
    判決駁回。而所謂具體理由，必係依據卷內既有訴訟資料或
    提出新事證，指摘或表明第一審判決有何採證認事、用法或
    量刑等足以影響判決本旨之不當或違法，而構成應予撤銷之
    具體事由，始克當之（例如：依憑證據法則具體指出所採證
    據何以不具證據能力，或依憑卷證資料，明確指出所為證據
    證明力之判斷如何違背經驗、論理法則）；倘僅泛言原判決
    認定事實錯誤、違背法令、採証違法、判決不公、量刑失之
    過重或輕縱，而未依上揭意旨指出具體事由，或形式上雖已
    指出具體事由，然該事由縱使屬實，亦不足以認為原判決有
    何不當或違法者（例如：對不具有調查必要性之證據，法院
    未依聲請調查亦未說明理由，或援用證據不當，但除去該證
    據仍應為同一事實之認定），皆難謂係具體理由，而應認其
    上訴為不合法律上之程式（最高法院九十七年台上字第八九
    二號判決、九十七年台上字第三二六七號判決意旨及法院辦
    理刑事訴訟案件應行注意事項第一六二點參照）。
二、
  (一)本件上訴人即被告乙○○上訴意旨略以：伊犯後已深表悔意
    ，伊因遭公司開除，沒有工作，又有子女待扶養，且女兒身
    體因病開過刀，因一時失誤而犯本案，請求法院給予緩刑之
    宣告以便照顧子女等語。
  (二)本件上訴人即被告甲○○上訴意旨略以：因家中經濟狀況不
    好，積欠房租，父母生意失敗，才犯本案，伊犯後已深表悔
    意，爰提起上訴請求從輕量刑等語。
三、惟按關於刑之量定及緩刑之宣告，乃實體法上賦予法院得為
    自由裁量之事項，倘未有逾越法律所規定之範圍，或濫用其
    權限，即不得任意指摘為違法。本件原審判決於理由欄二、
    (二)內已敘明「爰審酌被告乙○○、甲○○2人均正值壯年，
    四肢健全，具有完全謀生能力，不思以正當途徑賺取生活所
    需，因一時失業，謀職未能順遂，竟圖不勞而獲，無視他人
    所有權之觀念，竊盜他人財物而變賣花用，惡性非輕，且被
    告乙○○於92年間因侵占案件，經判處有期徒刑6月，嗣於
    93 年4月29日易科罰金執行完畢，被告甲○○於97年間，因
    竊盜案件，經判處拘役20日，甫於97年9月25日易科罰金執
    行完畢（均未構累犯），有臺灣高等法院被告前案紀錄表可
    佐，素行非佳，惟衡其犯罪手段尚屬平和，竊得財物業經發
    還被害人領取，並未致生其他損害，犯後坦承犯行態度良好
    ，本院斟酌上情，各量處如附表所示之宣告刑，並分別定其
    應執行之刑，足資懲儆。就被告乙○○部分，檢察官具體請
    求量處應執行刑有期徒刑1年6月，尚嫌過重，附此敘明。」
    等語綦詳，因而量處上訴人乙○○應執行刑有期徒刑1年、
    上訴人甲○○應執行刑有期徒刑6月，並均諭知易科罰金之
    折算標準，顯已考量被告犯後態度等情；所為量刑職權之行
    使，經核亦難謂有何濫用權限、失之過重或逾越法律所規定
    之範圍等情形。又按刑法第320條第1項之竊盜罪，其法定刑
    為「五年以下有期徒刑、拘役或5百元以下之罰金」，而原
    判決所宣告如上揭之刑，亦無量刑過重之違誤，另上訴人乙
    ○○曾有侵占案件紀錄乙節，亦有台灣高等法院被告前案紀
    錄表一紙在卷可稽，原審因而未予緩刑之宣告，衡情亦難謂
    不當，乃上訴人乙○○、甲○○，未依據卷內既有訴訟資料
    或提出新事證，具體指摘或表明第一審判決有何不當或違法
    之情形，而僅以上開理由請求從輕量刑並准予緩刑之宣告，
    揆諸前開說明，其上訴理由，自難謂係具體理由。是上訴人
    等2人之上訴顯不合法律上之程式，爰依刑事訴訟法第367
    條前段之規定，駁回其上訴，並不經言詞辯論為之。
四、據上論斷，應依刑事訴訟法第367條前段、第372條，判決如
    主文。
中    華    民    國    99    年    5     月    26    日
                  刑事第四庭    審判長法  官  吳志誠
                                      法  官  彭喜有
                                      法  官  羅心芳
以上正本證明與原本無異。
不得上訴。
                                      書記官  蔡振豐
中    華    民    國    99    年    5     月    26    日

司法院資訊處製作；財團法人民間司法改革基金會備份。
